【裁判字號】    98,易,924
【裁判日期】    980515
【裁判案由】    竊盜
【裁判全文】
臺灣臺北地方法院刑事判決               98年度易字第924號
公  訴  人  臺灣臺北地方法院檢察署檢察官
被      告  甲○○
上列被告因竊盜案件，經檢察官提起公訴（起訴案號：98年度偵
字第4622號），本院判決如下：
    主  文
甲○○竊盜，處拘役參拾日，如易科罰金，以新臺幣壹仟元折算
壹日。
    事  實
一、甲○○意圖為自己不法之所有，於民國98年2月6日下午4時
    許，在臺北市中正區○○○路○段61號之三民書局3樓內，以
    徒手自書柜及平台依序拿二本及一本書至角落即60號書柜旁
    之走道假裝閱讀10分鐘而放回二本留下一本之方式竊取店內
    之「死亡幻影－魔域大冒險第7集」之書本1本（價值新臺幣
    199元），得手後置於其隨身之背包內，經店員丙○○發見
    而向其主管乙○○報告；嗣於甲○○離去時，為三民書局主
    任乙○○在店外將其攔下，要求檢視皮包內是否置放所竊取
    之上開書本，為其拒絕，而起爭執，該書局旋即報警處理，
    始悉上情。
二、案經臺北市政府警察局中正第一分局報告臺灣臺北地方法院
    檢察署檢察官偵查起訴。
    理  由
一、程序部分：
  (一)證人丙○○、乙○○就渠等親身經歷與聞之事實，於本院審
    理時到庭具結而為之供述，及其中證人乙○○之證述與其於
    警、偵訊時之供述，大致相符，依法渠等之證述內容，得為
    證據。
  (二)再查，本件資以認定被告犯罪事實之非供述證據（詳見後述
    ），或為公務員職務上製作或為從事業務之人通常業務過程
    所須製作之紀錄文書、證明文書，且均無違反法定程序而取
    得之情形，依刑事訴訟法第159條之4第1款、第2款、第158
    條之4反面規定，自有證據能力。
二、實體部分：
  (一)訊據被告甲○○矢口否認竊盜犯行，辯稱：伊僅在三民書局
    三樓內翻閱書本，背包內之死亡幻影－魔域大冒險第7集係
    伊日前在信義或敦南誠品書局所購得，且其出書局大門時，
    警示器（感應器）亦無聲響反應云云。
  (二)經查：上開事實，業據證人丙○○、乙○○證述甚明，並有
    搜索扣押筆錄、扣押物品目錄表、監視光碟翻拍照片及三民
    書局庫存盤點表在卷可稽（依序偵卷22-25、27-29、50-56
    頁）。而證人丙○○於本院審理時就案發當時情形到庭作證
    ：「檢察官問：根據你們主任乙○○所述，是你通知他被告
    有異常舉動？」「證人丙○○答：是。我們另外一個同事有
    看到他上樓，我們就有注意，因為之前一、二個月前我們從
    攝影機發現書架的書有少，我們有調錄影帶出來看，看到被
    告有拿書出來，我們查沒有銷售資料書就不見了，所以這次
    我們同事注意到被告出現，我們就注意他，我去盯他，看到
    他在三樓的放奇幻小說的書架拿2本書，在另外一個平台做
    書展的書架拿1本書，總共拿3本書，之後他就到三樓的60號
    櫃子的走道上盤坐著看書，他將包包平放在他的腿上，2本
    書放在包包上面，1本書壓在包包底下，他坐在那裡看書期
    間，我不確定他是否有看到我們在盯，除我之外還有其他同
    事看他，他看書期間有不停打電話的動作，後來我看到他把
    包包拉鍊打開，將原本壓在包包下面那本書放入他的包包內
    ，我看到這裡因為主管乙○○也在附近，我就去告訴乙○○
    ，後來被告就起身，把在平台拿的1本書還回去，另外1本放
    回架上，就從另外一個走道下樓，我們主管乙○○就跟著下
    樓，之後就是我們主管乙○○跟被告處理。」「檢察官問：
    你們後來有無發現是哪一本書短缺？」「證人丙○○答：有
    ，是一本書名是死亡幻影－魔域大冒險第7集的書，我看封
    面很像那本，我就去查電腦庫存，電腦庫存登記應該有八本
    ，我們去點實際數量只有七本。」「檢察官問：（提示98偵
    4622卷第50頁至56頁之盤點紀錄）這是你們書店的電腦盤點
    紀錄，對此你是否清楚？」「證人丙○○答：在第56頁部分
    ，是我們查詢系統，會顯示庫存數，第56頁當時顯示只有7
    本。這是我本人盤點的。」可見證人丙○○係目睹被告竊盜
    過程之人，其就現場所見之事實到庭結證，自堪以採信，殊
    無疑義。再證人乙○○於警詢及偵查中證稱：伊發現該男子
    拿了3本書坐在三樓角落看書，約過了10分鐘許，該男子將
    書籍放回，但是他只放回了2本到書架上，另外1本書不見了
    ；伊有看到被告所翻閱之書是「死亡幻影－魔域大冒險第7
    集」等語，其於本院審理時，亦對於檢察官之詰問結證如下
    ：「檢察官問：根據證人丙○○證詞，他發現被告有異常行
    為跟你通報，請說明當時情形？」「證人乙○○答：這個客
    人把書放入包包，請我去處理。」「檢察官問：你是否有過
    去與被告處理？」「證人乙○○答：是，我跟著被告到一樓
    門口，請被告出示他放入包包的那本書給我看，我說我們懷
    疑你有把未結帳的書放入包包，請他把包包給我看，他拒絕
    ，他要離開，我一直跟著他走，他走到哪我就跟到哪，他一
    直不願意配合，有逃走意圖，我一直制止他不讓他走，後來
    到武昌街跟重慶南路屈臣氏的門口，他把我們失竊的那本書
    拿出來砸我，然後就要跑。」並供明該書局因有些書本無法
    黏貼感應磁條，且非每一本書均貼感應磁條，故無法做到每
    一本書防盜系統都會響無訛。參以證人丙○○供述其為免與
    顧客起爭執，故將被告竊書之情報告主管（任）乙○○；證
    人乙○○供述為免被告在店內被要求檢視包包內之竊書遭被
    告回嗆其將書本裝在包包內要至櫃台結帳，徒滋紛擾，故而
    該書局在被告走出店外後始要求檢視其包包；而該二人係受
    僱人，與被告本不認識，其為盡受僱人之責任，均不憚其煩
    地至警、偵訊及本院證述被告犯罪之事實，當非僅為區區價
    值199元之一本書而已，實併有盡國民之權利及義務，使犯
    罪者無所遁形；且觀被告所謂帶三民書局販售中之書，至
    該書局內擺放該書之樓層處所閱讀該書，非僅與情理有違，
    尤足啟人疑竇等情以觀，殊已足證被告涉犯上開事實之事證
    極為明確，所辯顯係飾卸之詞，不足採信，其犯行洵堪認定
    。
  (三)核被告所為，係犯刑法第320條第1項之竊盜罪。爰審酌被告
    素行非佳（有竊盜、偽造文書等前科）、犯罪手段、所生危
    害尚輕、犯後矢口否認、尚乏悔意等一切情狀量處如主文所
    示之刑，並諭知易科罰金之折算標準，以示懲儆。
據上論斷，應依刑事訴訟法第452條、第299條第1項前段、刑法
第320條第1項、第41條第1項前段、刑法施行法第1條之1判決如
主文。
本案經檢察官李濠松到庭執行職務。
中    華    民    國    98    年    5     月    15    日
                  刑事第十二庭  法  官  李英豪
以上正本證明與原本無異。
如不服本判決應於收受送達後10日內向本院提出上訴書狀，並應
敘述具體理由；其未敘述上訴理由者，應於上訴期間屆滿後20日
內向本院補提理由書（均須按他造當事人之人數附繕本）「切勿
逕送上級法院」。告訴人或被害人如對於本判決不服者，應具備
理由請求檢察官上訴，其上訴期間之計算係以檢察官收受判決正
本之日期為準。
                                書記官  巫美華
中    華    民    國    98    年    5     月    18    日
附錄本案論罪科刑法條全文：
刑法第320條第1項：
意圖為自己或第三人不法之所有，而竊取他人之動產者，為竊盜
罪，處5年以下有期徒刑、拘役或5百元以下罰金。


司法院資訊處製作；財團法人民間司法改革基金會備份。
